【裁判字號】    88,易,4264
【裁判日期】    890613
【裁判案由】    妨害家庭
【裁判全文】
臺灣板橋地方法院刑事判決                        八十八年度易字第四二六四號
    公  訴  人  臺灣板橋地方法院檢察署檢察官
    被      告  丙○○
    選任辯護人  江東原
                吳美津
右列被告因妨害家庭案件，經檢察官提起公訴（八十八年度偵字第二０八六一號），
本院判決如左：
    主  文
丙○○連續與有配偶之人相姦，處有期徒刑參月，如易科罰金，以參佰元折算壹日。
    事  實
一、丙○○明知乙○○（另經檢察官為不起訴處分）為甲○○之夫，係有配偶之人，
    竟基於概括之犯意，自民國八十八年三月間某日起至同年五月間某日止，連續在
    台北縣三重市○○街二八三號一三樓住處及台北市地區之飯店等地，連續與乙○○相姦多次，迄於同年八月二十五日凌晨一時三十分許，在上址為甲○○報警查
    獲丙○○及乙○○。
二、案經甲○○訴由台北縣警察局三重分局報請台灣板橋地方法院檢察署檢察官偵查
    起訴。
    理  由
一、被告丙○○於警訊中雖供承伊和乙○○於八十七年十二月底便認識迄今，起初認
    識時伊並不知道他已有家室，直至今年（八十八年）三月中旬許伊才在無意間發
    現他已有妻室．．伊和他共發生約十多次性行為，最後一次發生性行為是今年五
    月初等，嗣於本院審理時則否認其曾為前揭供述，且辯稱警訊筆錄係警方自行撰
    寫，強迫伊簽名等語。按訊問被告，應全程錄音；必要時應全程錄影。但有急迫
    情形且經記明筆錄者，不在此限。筆錄內容所載之被告陳述與錄音或錄影之內容
    不符者，除有前項但書之情形外，其不符之部分，不得作為證據，刑事訴訟法第
    一百條之一第一項、第二項定有明文。經本院於八十九年五月十九日當庭勘驗警
    員訊問被告之錄音帶，被告部分之聲音細微無法辨別，而警訊筆錄上部分被告之
    回答係由警員朗讀後質以被告是否如此，並非由被告就其始末連續陳述，是該警
    訊筆錄與錄音已有不符，故被告於警訊中所為不利於己之供述，自不得做為認定
    被告犯罪之依據，合先敘明。
二、訊據被告丙○○固承坦於八十八年三月至五月間有與乙○○發生性行為，惟矢口
    否認有何妨害家庭之犯行，辯稱：伊當時不知道乙○○有太太，與乙○○發生關
    係是在八十八年三月到五月知道他有太太之前云云。經查：右揭事實，業據告訴
    人甲○○於本院調查時指述「（如何知道你先生與被告有不正常的關係？）在八
    十八年四月份的時候，我先生經常沒有回家，又常常接到莫名其妙的電話，譬如
    打來不出聲，或打來要找我先生，回他哪裡找，他就掛電話，而且我先生的扣機
    及行動電話裡面有被告家的電話及留言我才知道」、「（你們三個人是否有攤牌
    ？）有，不只一次，在我坐月子的時候，我是四月十八日生孩子，在二十幾號左
    右攤牌，我約我先生到被告家樓下，我當我先生的面跟被告說我先生是有家庭有
    孩子，希望他不要跟我先生來往．．」等情綦詳，而證人乙○○亦結證稱「（如
    何認識被告？）去年十二月在民生東路酒店認識」、「（認識之後，何時開始發
    生性關係？）八十八年三月」、「（有無告訴被告你是結婚的人？）有，八十七
    年十二月剛認識的時候」、「（最後一次發生性關係是在什麼時候？）在五月份
    ，正確時間忘記，是在被告家」、「（你太太何時知道？）三、四月就知道」、
    「（有無三個人一起攤牌？）有，在三重市○○街、力行路的路口，我們說好我
    跟被告以後不再來往」、「（是否是在三、四月？）四月中」、「（你保證不再
    來往之後，是否有再跟被告交往？）有的」、「（有無再發生性關係？）有的，
    在攤牌後有繼續跟被告發生性關係一直到五月」（見本院八十八年十二月二十二
    日訊問筆錄）等情，核證人前開證詞與被告供承與證人發生性行為時間相符，並
    與告訴人指述其知情及知情後三人曾見面攤牌之時間，大致相符，顯見證人所言
    非虛，參以證人與告訴人已離婚一節，業據二人陳明在卷（見本院八十九年五月
    三十日審判筆錄），證人既與告訴人離婚，應無為求其婚姻之維繫、圓滿，而再
    設詞誣陷被告之理，則證人於本院審理時始終均證稱認識被告之初，即告知其為
    有配偶之人，應可採信。是本件事證明確，被告上開辯詞，顯係卸責之詞，不足
    採信，其犯行堪以認定。
三、核被告所為，係犯刑法第二百三十九條後段之相姦罪。其先後多次相姦犯行，時
    間緊接，所犯又係構成要件相同之罪名，顯係基於概括犯意為之，為連續犯，應
    依刑法第五十六條之規定以一罪論，並加重其刑。爰審酌被告之品行、智識程度
    、相姦行為對他人家庭美滿和諧所造成之不良影響程度，以及犯罪後態度等一切
    情狀，量處如主文所示之刑，並諭知易科罰金之折算標準。
據上論斷，應依刑事訴訟法第二百九十九條第一項前段，刑法第二百三十九條後段、
第五十六條、第四十一條，罰金罰鍰提高標準條例第二條，判決如主文。
本案經檢察官李嘉明到庭執行職務。
中      華      民      國      八十九      年      六      月  十三    日
                                  臺灣板橋地方法院刑事第三庭
              法  官  李  幼  妃
右正本證明與原本無異。
如不服本判決，應於判決送達後十日內，向本院提出上訴狀。
                                          書記官  強  梅  芳
中      華      民      國      八十九      年      六      月  十五    日
附錄本案論罪科刑法條全文
刑法第二百三十九條
有配偶而與人通姦者，處一年以下有期徒刑；其相姦者亦同。


司法院資訊處製作；財團法人民間司法改革基金會備份。
